【裁判字號】    97,訴,127
【裁判日期】    970213
【裁判案由】    毒品危害防制條例
【裁判全文】
臺灣板橋地方法院刑事判決               97年度訴字第127號
公  訴  人  臺灣板橋地方法院檢察署檢察官
被      告  甲○○
上列被告因毒品危害防制條例案件，經檢察官提起公訴（96年度
毒偵字第8357號），被告於準備程序進行中就被訴事實為有罪之
陳述，本院合議裁定由受命法官獨任進行簡式審判程序並判決如
下：
    主  文
甲○○施用第一級毒品，累犯，處有期徒刑柒月，扣案之注射針
筒肆枝及摻食吸管壹枝均沒收之；又施用第二級毒品，累犯，處
有期徒刑伍月；應執行有期徒刑拾月，扣案之注射針筒肆枝及摻
食吸管壹枝均沒收之。
    事  實
一、甲○○前因違反麻醉藥品管理條例等案件，經臺灣高等法院
    以82年度上訴字第153 號判決應執行有期徒刑5 年10月，並
    經最高法院以82年度台上字第2892號判決駁回上訴確定；又
    因違反麻醉藥品管理條例、藥事法案件，經本院以82年度訴
    字第2795號判決依序處有期徒刑7 月、1 年確定；復因違反
    肅清煙毒條例、藥事法案件，經本院以83年度訴字第384 號
    判決依序處有期徒刑3 年1 月、1 年確定；上揭後兩案之4
    罪刑嗣經本院以83年度聲字第1519號裁定應執行有期徒刑4
    年7 月確定；前揭全部罪刑經接續執行後，於86年7 月26日
    假釋出監，於93年2 月1 日縮刑後假釋期滿，以已執行完畢
    論；又於94年間因施用毒品案件，經本院以94年度毒聲字第
    1570號裁定送觀察、勒戒後，認有繼續施用毒品之傾向，再
    經本院以94年度毒聲字第2441號裁定令入戒治處所強制戒治
    ，於95年7 月28日強制戒治執行完畢釋放，並經臺灣板橋地
    方法院檢察署檢察官於95年9 月6 日以95年度戒毒偵字第33
    2 號處分不起訴確定。詎甲○○不知悔改，於上開強制戒治
    執行完畢釋放後5 年內，基於施用第一級毒品海洛因之犯意
    ，於96年10月16日晚間，在臺北縣土城市○○路27巷63號住
    處，以注射針筒皮下注射之方法，施用海洛因1 次；復基於
    施用第二級毒品甲基安非他命之犯意，於96年10月16日晚間
    ，在上揭住處，以將甲基安非他命置於燈泡（未扣案）內以
    火燒烤成煙霧狀後吸食之方法，施用甲基安非他命1 次；嗣
    於96年10月17日15時30分許，在臺北縣土城市○○路○ 段12
    5 巷2 弄60號2 樓為警查獲，並扣得甲○○所有、供施用海
    洛因所用之注射針筒4 枝及摻食吸管1 枝。
二、案經臺北縣政府警察局板橋分局報請臺灣板橋地方法院檢察
    署檢察官偵查起訴。
    理  由
一、按「除被告所犯為死刑、無期徒刑、最輕本刑為三年以上有
    期徒刑之罪或高等法院管轄第一審案件者外，於前條第一項
    程序進行中，被告先就被訴事實為有罪之陳述時，審判長得
    告知被告簡式審判程序之旨，並聽取當事人、代理人、辯護
    人及輔佐人之意見後，裁定進行簡式審判程序。」刑事訴訟
    法第273 條之1 第1 項定有明文。本件被告所犯毒品危害防
    制條例第10條第1 項及第2 項之施用第一級毒品罪及施用第
    二級毒品罪，非屬最輕本刑為三年以上有期徒刑之罪，且被
    告於本院97年1 月29日準備程序進行中，已就被訴之事實為
    有罪之陳述，經審判長告知被告簡式審判程序之旨後，被告
    及公訴人均同意改依簡式審判程序審理，本院合議庭乃依上
    揭規定，裁定本件由受命法官獨任進行簡式審判程序，合先
    敘明。
二、上揭事實，業據被告甲○○於本院審理時自白不諱，且被告
    為警查獲後所採集之尿液檢體經台灣檢驗科技股份有限公司
    鑑定結果亦呈嗎啡及甲基安非他命陽性反應，有台北縣政府
    警察局板橋分局偵辦毒品危害防制條例案被移送人姓名及代
    碼對照表（代碼編號A610039）及台灣檢驗科技股份有限公
    司濫用藥物尿液檢驗報告（報告編號CH/2007/A1330） 各1
    紙附卷可稽，復有上開注射針筒4 枝、摻食吸管1 枝扣案可
    資佐證。本案事證明確，被告犯行洵堪認定。
三、按海洛因係毒品危害防制條例第2 條第2 項第1 款規定之第
    一級毒品，甲基安非他命係同條例第2 條第2 項第2 款規定
    之第二級毒品，依該條例第10條第1 項規定：「施用第一級
    毒品者，處六月以上五年以下有期徒刑」、第2 項規定：「
    施用第二級毒品者，處三年以下有期徒刑」，又同條例第23
    條第2 項復規定：「觀察、勒戒或強制戒治執行完畢釋放後
    ，五年內再犯第十條之罪者，應依法追訴或裁定交付審理。
    」。查被告曾因施用毒品案件，於95年7 月28日經強制戒治
    執行完畢之事實，有臺灣高等法院被告全國前案紀錄表1 份
    在卷可考，其於強制戒治執行完畢後5 年內再施用海洛因及
    甲基安非他命，核其所為，係犯毒品危害防制條例第10條第
    1 項之施用第一級毒品罪及同條第2 項之施用第二級毒品罪
    ；其施用前後持有海洛因、甲基安非他命之低度行為，分別
    為施用之高度行為所吸收，不另論罪。其所犯上開2 罪，犯
    意各別，行為互異，應分論併罰。被告施用海洛因及甲基安
    非他命之上揭犯罪時間及地點，業據被告於本院審理時供明
    在卷，起訴書略載為96年10月17日18時34分許為警採尿回溯
    26小時及96小時內某時，於不詳處所施用海洛因及甲基安非
    他命云云，尚有未洽，應予更正。末查被告有事實欄所載曾
    受有期徒刑之宣告且假釋期滿，視為執行完畢之紀錄，有臺
    灣高等法院被告全國前案紀錄表1 份在卷可考，其於有期徒
    刑執行完畢後5 年以內故意犯法定刑為有期徒刑之上開2 罪
    ，為累犯，均應依法加重其刑。爰審酌被告曾因施用毒品經
    強制戒治後，仍不知戒除施用毒品之惡習，惟念其犯行係戕
    害自身，對社會治安危害非鉅，暨其犯罪之動機、目的、手
    段、犯罪後坦承犯行、態度尚稱良好等一切情狀，分別量處
    如主文所示之刑，並定其應執行之刑。扣案之注射針筒4 枝
    及摻食吸食1 枝，係被告所有、供施用海洛因所用之物，業
    據被告供明在卷，併依刑法第38條第1 項第2 款宣告沒收。
據上論斷，應依刑事訴訟法第273 條之1 第1 項、第299 條第1
項前段，毒品危害防制條例第10條第1 項、第2 項，刑法第11條
、第47條第1 項、第38條第1 項第2 款、第51條第5 款，判決如
主文。
本案經檢察官乙○○提起公訴、由檢察官黃佳權到庭執行職務。
中    華    民    國    97    年    2     月    13    日
                  刑事第九庭    法  官  樊季康
以上正本證明與原本無異
如不服本判決應於送達後10日內敘明上訴理由，向本院提出上訴
狀
                                書記官  梁宜庭
中    華    民    國    97    年    2     月    13    日
附錄本案論罪科刑法條全文：
毒品危害防制條例第十條：
施用第一級毒品者，處六月以上五年以下有期徒刑。
施用第二級毒品者，處三年以下有期徒刑。


司法院資訊處製作；財團法人民間司法改革基金會備份。
